臺灣雲林地方法院刑事判決　　　　　　　 94年度訴字第383號
公　訴　人　臺灣雲林地方法院檢察署檢察官
被　　　告　乙○○　男　26歲.
上列被告因違反毒品危害防制條例案件，經檢察官提起公訴（94
年度毒偵字第702 號），於準備程序中被告就訴事實為有罪之陳
述，經合議庭裁定由受命法官獨任進行簡式審判程序，本院判決
如下：
    主  文
乙○○連續施用第壹級毒品，累犯，處有期徒刑玖月；扣案之注
射針筒壹支沒收。又連續施用第貳級毒品，累犯，處有期徒刑柒
月。應執行有期徒刑壹年貳月；扣案之注射針筒壹支沒收。
    事實及理由
一、構成犯罪事實：
    乙○○前於民國93年5 月24日，因竊盜案件，經本院以93年
    度港簡字第103號判處有期徒刑3月，於同年6 月14日判決確
    定，並於93年12月7 日易科罰金執行完畢。又其於91年間，
    因施用第一級毒品案件，經法院裁定送觀察勒戒後，認無繼
    續施用毒品之傾向，經臺灣彰化地方法院檢察署檢察官於91
    年7 月30日以91年度毒偵字第1703號為不起訴處分確定，並
    於同日釋放出勒戒所。又因其於93年4月8日之施用第一級毒
    品行為，經本院於93年12月14日以93年度訴字第407 號判處
    有期徒刑6 月，並於94年1月3日確定。詎乙○○仍不知悔改
    ，於前案觀察勒戒執行完畢後之5 年內，復基於施用第一級
    毒品之概括犯意，自93年12月14日後之不詳時間起，至94年
    4月11日某時許止（自93年8月間起至93年12月14日之施用第
    一級毒品犯行，業經公訴檢察官當庭表示減縮），連續在雲
    林縣四湖鄉○○村○○路45號住處、同鄉○○村○○路9 號
    友人蔡樹嘉住處等地，以將毒品海洛因加礦泉水混合置入注
    射針筒內注射手臂皮下血管之方式，約每2日施用1次之頻率
    ，施用第一級毒品海洛因多次；另基於施用第二級毒品之概
    括犯意，自93年8月間某日起，至94年4月11日中午12時許止
    ，連續在上址自己住處及友人蔡樹嘉住處等處，以將毒品安
    非他命置於玻璃球內用火燒烤後吸食其煙霧之方式，約1 個
    月施用1 次之頻率，施用第二級毒品安非他命多次。嗣(一)於
    94年2月24日下午5時30分許，在雲林縣水林鄉○○村○○○
    路57號路旁，因駕駛車號5M-1912 號贓車時為警當場查獲，
    並扣得其所有用供施用第一級毒品海洛因之工具注射針筒1
    支；(二)又於94年4月11日下午1 時40分許，在雲林縣四湖鄉
    新庄村新庄9 號蔡樹嘉住處，逮捕通緝犯蔡樹嘉時在場而查
    獲。
二、證據名稱：
  (一)被告乙○○於警詢、偵查及本院審理中之自白。
  (二)雲林縣北港分局查獲煙毒嫌犯尿液送檢真實姓名對照表1 紙
    。
  (三)雲林縣警察局虎尾分局查獲毒品嫌犯尿液送檢真實姓名對照
    表1紙。
  (四)雲林縣衛生局煙毒尿液檢驗成績書2紙。
  (五)扣案之注射針筒照片1張。
  (六)扣案之注射針筒1支。
  (七)臺灣彰化地方法院檢察署91年度毒偵字1703號檢察官不起訴
    處分書、本院93年度訴字第407號刑事判決各1份。
  (八)刑案資料查註紀錄表、臺灣高等法院被告前案紀錄表各1 份
    在卷。
三、按得上訴於高等法院之第一審刑事判決，如未據上訴，其既
    判力之時點，應係至宣判之日，此業經最高法院82年度第 4
    次刑事庭會議決議在案。而本件公訴人原起訴被告施用第一
    級毒品之犯行係自93年8月某日起至94年4月11日止，惟被告
    另因於93年4月8日之施用毒品行為，經本院於93年12月14日
    以93年度訴字第407號刑事判決判處有期徒刑6月確定在案，
    則依上開決議內容，前案之既判力應至93年12月14日，則被
    告自93年8 月間至93年12月14日間之施用第一級毒品犯行，
    即為前案既判力所及，此部分本應為不另為免訴之諭知，但
    因公訴檢察官已當庭減縮此部分被告之施用第一級毒品犯行
    ，故本院不另為免訴之諭知，併予敘明。
四、又按曾受有期徒刑之執行完畢或受無期徒刑或有期徒刑之一
    部執行而赦免後，5 年內再犯有期徒刑以上之罪者，為累犯
    ，加重其刑至二分之一，為刑法第47條所明定，而連續行為
    之一部行為係在另一犯罪之有期徒刑執行完畢後5 年以內，
    仍無解於累犯之成立，最高法院33年上字第1577號判例及83
    年度台上字第2813號判決可資參照。本件被告因竊盜案件，
    經本院以93年度港簡字第103號判處有期徒刑3月確定，甫於
    93年12月7 日易科罰金執行完畢，而被告於該竊盜案執行完
    畢後，仍有施用第一級毒品海洛因及施用第二級毒品安非他
    命，則就該竊盜罪所處有期徒刑執行完畢後之部分應成立累
    犯，附予敘明。
五、應適用之法條：
  (一)刑事訴訟法第273條之1第1項、第299條第1項前段、第310條
    之2、第454條。
  (二)毒品危害防制條例第10條第1項、第2項。
  (三)刑法第11條前段、第56條、第47條、第51條第5款、第38條
    第1項第2款。
六、如不服本判決，得於判決書送達之翌日起10日內，以書狀敘
    述理由，向本院提出上訴。
本案經檢察官甲○○到庭執行職務。
中　　華　　民　　國　　94　　年　　7 　　月　　4　　 日
                  刑事第三庭    法  官  廖國勝
以上正本證明與原本無異。
如不服本判決，應於判決送達後10日內，向本院提出上訴狀。
                                書記官  林汎柏
中　　華　　民　　國　　94　　年　　7 　　月　　4 　　日
【附錄本案論罪科刑法條全文】
毒品危害防制條例第10條：
施用第一級毒品者，處六月以上五年以下有期徒刑。
施用第二級毒品者，處三年以下有期徒刑。
